【裁判字號】    90,上訴,625
【裁判日期】    900620
【裁判案由】    違反毒品危害防制條例
【裁判全文】
臺灣高等法院高雄分院刑事判決    九十年度上訴字第六二五號
    上  訴  人  台灣高雄地方法院檢察署檢察官
    被      告  甲○○
    指定辯護人  本院公設辯護人李佩娟
右上訴人因毒品危害防制條例案件，不服臺灣高雄地方法院八十九年度訴字第二六六
二號中華民國九十年一月十九日第一審判決（起訴案號：臺灣高雄地方法院檢察署八
十九年度偵字第二五一八號），提起上訴，本院判決如左：
      主  文
原判決撤銷。
甲○○連續販賣第二級毒品，累犯，處有期徒刑柒年肆月，褫奪公權伍年。
第二級毒品安非他命一包（驗前毛重一．九八公克，驗後毛重一．九三公克）沒收銷
燬；販賣第二級毒品所得新台幣陸仟元，應予沒收，如全部或一部不能沒收時，以其
財產抵償之。
      事  實
一、甲○○曾於民國八十七年間，因違反麻醉藥品管理條例案件，經臺灣高雄地方法
    院判處有期徒刑三月確定，於八十八年一月二十四日執行完畢，猶不知悔改，復
    基於意圖販賣第二級毒品安非他命營利之概括犯意，於八十九年一月十一日二時
    許，在屏東縣內埔鄉赤山仔某處，由甲○○先向張春妃收取價金新台幣（下同）
    四千元，而以低於四千元價格向綽號「阿標」者販入一小包安非他命（三．六公
    克），再轉售交付張春妃牟利，又於同年一月十四日二十時許，在高雄縣鳥松鄉
    ○○路麥當勞速食店前，以同前方式，將其自綽號「阿忠」者以低於二千元價格
    販入之一小包安非他命（一．八公克），再以二千元價格轉售交付張春妃牟利，
    以此分式共計販賣二次，所得六千元。嗣於同年一月一月廿一日廿二時許，在高
    雄縣鳥松鄉○○路與夢裡東巷口，為警查獲張春妃駕車搭載甲○○，並在車內扣
    押甲○○持有供販賣之第二級毒品安非他命一小包（驗前毛重一．九八公克，驗
    後毛重一．九三公克）。
二、案經高雄縣警察局仁武分局移送台灣高雄地方法院檢察署檢察官偵查起訴。
      理  由
一、訊據上訴人即被告被告甲○○否認有何販賣安非他命犯行，辯稱「伊與張春妃共
    同出資向朋友買安非他命二次，第一次伊出二千元，張春妃出四千元，約在屏東
    大橋下之加油站見面，張春妃之朋友蕭瑞發開車載伊與張春妃至屏東赤山向友人
    綽號「阿標」之人購得；第二次係張春妃約伊在麥當勞速食店前，由張春妃之朋
    友蕭瑞發載其至麥當勞速食店前後，伊與張春妃各出二千元，因張春妃稱他有事
    先離開，由伊向綽號「阿忠」之友人買回安非他命後，約張春妃在建國路與經武
    路口平分安非他命；扣案之安非他命一包係供己吸用」云云。惟查：
  (一)證人張春妃於警訊中指陳「伊第一次於八十九年一月十一日二時，在屏東縣內埔
    鄉赤山仔，向被告買安非他命四千元（三．六公克），第二次於八十九年一月十
    四日廿時許，在鳥松鄉○○路麥當勞前，向被告買安非他命二千元（一．八公克
    ），均先打0000000000號電話與被告聯絡交易地點，先交錢予被告，
    ．．．被告再交付安非他命」等語甚明。核與證人即現場查獲及製作筆錄警員陳
    彥甫於本院調查中所證「伊問張春妃吸安非他命之來源，他就說是向甲○○買的
    ，伊未告訴張春妃說指證甲○○販賣，罪會比較輕」情節相符（見本院卷第五三
    頁），又證人張春妃於偵查中所證稱「伊有向被告購買安非他命，警訊筆錄實在
    ，何時地購買安非他命，現忘了」等情（見偵卷第三四頁），固就其向被告購買
    安非他命之時、地未能具體明述，然此應係事後欲迴護被告，而故為不復記憶之
    答，此觀證人嗣於原審及本院調查中，已就如何與被告合資購買之時、地陳述詳
    細可證（證人此部份合資證言不足採信，如後所述），倘證人確無向被告購買安
    非他命之舉，證人何須於案發後五個月之偵查庭訊中，仍然指證伊有向被告購買
    安非他命之事實。此外證人張春妃確有施用安非他命之舉，亦據其於警訊陳明在
    卷（見警卷第五頁），復有八十九年度毒偵字第七九一號不起訴處分書一份附卷
    可稽（見本院卷第十四頁），可徵證人張春妃確有向被告購買安非他命第二級毒
    品施用之事實。
  (二)證人張春妃嗣於原審雖證稱「伊與被告共同出錢向被告朋友買安非他命二次，第
    一次係其朋友蕭瑞發駕駛自小客車載伊至屏東大橋下加油站與被告會面後，再由
    蕭瑞發載伊與被告至屏東縣內埔鄉赤山仔向被告朋友買安非他命，伊出四千元，
    被告出二千元，購得安非他命後，伊分得二份，被告分得一份；第二次係其朋友
    蕭瑞發駕駛自小客車載伊至麥當勞前與被告會面，兩人各出二千元，伊因有事，
    先行離開，由被告向其友人買回安非他命後平分」等語（見原審卷第四八至五一
    頁）。然證人所陳第一次購買情節之證言，顯與被告於偵查中所供「伊和張春妃
    各出二千元，一起去屏東向阿智拿的」情節不符（見偵卷第二五頁），另證人所
    陳第二次購買有關被告與證人分裝安非他命情節，證人張春妃於本院調查中係稱
    「在被告朋友車上分裝安非他命」（見本院卷第五四頁），然證人蕭瑞發（被告
    與證人張春妃同指此人知悉渠等合資購買）於本院調查中經隔離訊問後卻證述「
    伊與張春妃在車上，伊搖下車窗，被告下車走過來，從窗外拿一小包安非他命給
    張春妃，拿到後我們就開車走了」（見本院卷第五六頁），再參以證人張春妃係
    與被告同車為警查獲，證人張春妃既有施用安非他命惡習，理應知悉販賣安非他
    命係屬重罪，如非被告真有販賣之舉，證人張春妃豈有僅因為獲減刑寬典，而故
    為誣指被告涉犯販賣重責，此一事實認定亦不違反一般人所認知之社會經驗法則
    ，則證人張春妃警訊陳述自足採為本件對被告認罪科刑之基礎，是證人張春妃於
    一、二審調查中之證詞，顯係迴護被告之詞，不足採信。
  (三)被告於到案後雖始終否認有何販賣毒品之舉，然其於警訊先係供稱「伊與張春妃
    間係互相索討安非他命吸食」等語（見警卷第三頁），後於偵查中初訊亦未提及
    有與證人張春妃有何合資購買安非他命之情（見偵卷第十一頁反面），第二次偵
    查訊問中雖供稱有一起去屏東拿安非他命，但卻供稱向「阿智」拿云云（見偵卷
    第二五頁），亦與被告嗣後於一、二審調查中所供述之「阿標」者不符，益徵被
    告於案發後之偵審程序顯有畏罪情虛，前後供詞不合之情。
  (四)扣案之安非他命一包，被告雖始終供稱係供其吸食所用，而被告固有施用安非他
    命習慣（參其為警查獲後於警訊時採集之尿液，檢出甲基安非他命陽性反應，有
    高雄縣衛生局八十九年一月廿九日八九煙檢字第三一四號煙毒尿液檢驗成績書一
    紙附於偵卷第四頁可證），然被告就該包安非他命來源，先係供稱「在大寮鄉撞
    球場內向阿志購買」（見警卷第三頁反面），繼於偵查中供明「是去屏東買回來
    ，在鳥松中正路被查獲」等語（見偵卷第二五頁反面），嗣於本院調查中則稱「
    在鳳山與大寮交界附近之撞球場，向阿忠買的」（見本院卷第三六頁），所供前
    後不一，所辯係其自己吸食所用云云，尚難採信，又此包安非他命經送檢驗結果
    ，驗前毛重一．九八公克，驗後毛重一．九三公克，判定甲基安非他命陽性，此
    有高雄醫學大學附設中和紀念醫院八十九年十二月十二日出具之檢驗報告單一紙
    在卷可參（見原審卷第二八頁），此包安非他命重量，與證人張春妃於警訊所陳
    其向被告購買一小包安非他命一．八公克相當，既被告所辯係供己施用不足採信
    ，自堪認扣案一小包安非他命係供被告販賣所用之物，足以作為認定被告販賣安
    非他命之論據。
  (五)安非他命毒品物稀價昂，且政府早已禁令嚴加取締，苟無利可圖，衡情被告應無
    甘冒被取締判處重刑之危險，從事該毒品之買賣，是被告向綽號「阿標」、「阿
    忠」所販入安非他命之價格，必較其轉售予證人張春妃之價格為低，而有從中賺
    取買賣差價，被告販賣安非他命牟利之意圖，應屬明確。
  (六)綜上所述，被告所辯上情，均屬卸責之詞，不足採信，本件被告販賣安非他命毒
    品犯行，事證明確，堪以認定。
二、查安非他命係屬第二級毒品，毒品危害防制條例第二條第二項第一款定有明文。
    核被告所為，係犯同條例第四條第二項販賣第二級毒品罪。被告二次犯行，時間
    緊接，手法相同，顯係基於概括犯意，又所犯構成要件相同之罪，應論以連續犯
    並加重其刑（法定本刑無期徒刑部分依法不得加重）。被告先後持有第二級毒品
    安非他命，嗣均進而販賣之，持有之低度行為應為販賣之高度行為所吸收，不另
    論罪。查被告曾於民國八十七年間，因違反麻醉藥品管理條例案件，經臺灣高雄
    地方法院判處有期徒刑三月確定，於八十八年一月二十四日執行完畢，有臺灣高
    等法院被告全國前案紀錄表一份在卷可參，其於五年以內再犯本件有期徒刑以上
    之罪，應論以累犯並加重其刑（法定本刑無期徒刑部分依法不得加重）。並依法
    遞加重之。
三、原審未予詳察，遽為被告無罪之諭知，顯有未洽，公訴人上訴意旨指摘原判決諭
    知無罪為不當，請求撤銷改判，為有理由，應由本院予以撤銷改判。爰審酌被告
    販賣第二級毒品為圖一己私利，危害他人身心健康，所犯情節不輕，考量被告販
    毒之次數、所得不多，惟犯後猶飾詞圖卸等一切情狀，量處如主文第二項所示之
    刑。再依被告所犯本罪之性質，認有褫奪公權之必要，併宣告褫奪公權五年。又
    扣案之安非他命一包（驗前毛重一．九八公克，驗後毛重一．九三公克），屬第
    二級毒品，應依同條例第十八條第一項規定宣告沒收銷燬。被告販賣第二級毒品
    所得六千元，係屬販賣毒品所得之財物，應依同條例第十九條第一項規定宣告沒
    收，如全部或一部不能沒收時，以其財產抵償之。
據上論斷，應依刑事訴訟法第三百六十九條第一項前段、第三百六十四條、第二百九
十九條第一項前段，毒品危害防制條例第四條第二項、第十八條第一項、第十九條第
一項，刑法第十一條前段、第五十六條、第四十七條、第三十七條第二項，判決如主
文。
本案經檢察官陳新慶到庭執行職務。
中    華    民    國      九十      年       六       月     二十     日
                              臺灣高等法院高雄分院刑事第六庭
                                  審判長法官  王憲義
                                        法官  陳啟造
                                        法官  張意聰
右正本證明與原本無異。
如不服本判決，應於判決送達後十日內向本院提出上訴狀，其未述理由者並應於提
出上訴狀後十日內向本院補提理由書（應附繕本)。
                                      書記官  王婉蓉
中    華    民    國      九十      年       六       月     二十一   日
附錄：本判決論罪科刑法條：
毒品危害防制條例第四條第二項
製造、運輸、販賣第二級毒品者，處無期徒刑或七年以上有期徒刑，得併科新台幣七
百萬元以下罰金。
                                                                        Ｄ


司法院資訊處製作；財團法人民間司法改革基金會備份。
